臺灣高等法院刑事判決　　　　　　　　96年度上訴字第1271號
上　訴　人
即　被　告　甲○○
　　　　　　　　　　（
選任辯護人　楊揚律師
上列上訴人因違反毒品危害防制條例案件，不服臺灣桃園地方法
院94年度訴字第2416號，中華民國96年2月6日第一審判決（起訴
案號：臺灣桃園地方法院檢察署94年度偵字第47號），提起上訴
，本院判決如下：
    主  文
原判決撤銷。
甲○○連續販賣第一級毒品，處有期徒刑拾年。扣案如附表三
所示之物均沒收銷燬之；扣案如附表四所示之物均沒收；犯罪所
得新臺幣萬貳仟伍佰元沒收之，如全部或一部不能沒收時，以
其財產抵償之。
    事  實
一、甲○○（綽號「賽門」）意圖營利，並基於概括犯意，自民
    國93年4月中旬某日起至93年12月15日止，先向姓名年籍不
    詳綽號「水哥」之成年男子，以不詳價格購入第一級毒品海
    洛因（下稱海洛因）及第二級毒品甲基安非他命（下稱甲基
    安非他命，公訴人誤載安非他命）後，分別於93年11月6日
    起至93年12月5日止；及93年11月6日起至93年12月6日止，
    以所有之0000000000號行動電話作為販賣海洛因、甲基安非
    他命之聯絡工具，並以研磨器研磨葡萄糖摻入海洛因，再以
    電子磅秤、分裝袋分裝海洛因、甲基安非他命後，先後多次
    於附表一之一、二之一所示時間，以附表一之一、二之一所
    示方法，同時或分別販賣海洛因、甲基安非他命予附表一之
    一、二之一所示之人（各次之販賣時間、交易方式及對象、
    交易之毒品及價格、交付地點及是否既遂等，詳如附表一之
    一、二之一所示）。嗣於93年12月15日14時10分許，為警在
    桃園縣桃園市○○路5之6號6樓查獲，並扣得如附表三所示
    之毒品及甲○○所有供販賣海洛因、甲基安非他命所用如附
    表四所示之物，暨與本案無關如附表五所示之物。
二、案經臺北縣政府警察局板橋分局報請臺灣桃園地方法院檢察
    署檢察官偵查起訴。
    理  由
壹、程序部分：
一、本件警方對0000000000號行動電話實施監聽，業經臺灣桃園
    地方法院檢察署核發通訊監察書，核准監察期間自93年11月
    3日上午10時許起至93年12月2日上午10時許止，及自93年12
    月2日上午10時起至93年12月31日上午10時止，有臺灣桃園
    地方法院檢察署核發之通訊監察書2份在卷足憑。本件監聽
    係合法為之，並經偵查機關依監聽錄音製作譯文，亦有「甲
    ○○販毒案譯文資料」在卷可稽。而檢察官、被告及辯護人
    對該監聽譯文之真實性均無爭執，自有證據能力。
二、被告辯稱：警詢及檢察官訊問時，係警員以不移送配偶竇燕
    蒂為條件，始被迫自白販賣毒品等語。惟證人即警員邵俊賢
    於原審明確證稱：警方並未以不移送竇燕蒂為條件，叫被告
    自白等語（見原審卷（一）第144頁），且被告所使用00000
    00000號行動電話自93年11月3日上午10時許即經實施監聽，
    警方從監聽中即能查知被告本件犯行，亦無需非法取得被告
    自白之必要。足見被告此部分所辯，尚難採信。
貳、有罪部分：
一、訊據上訴人即被告甲○○固坦承於上開時地，向綽號「水哥
    」販入海洛因及甲基安非他命，後為警查扣如附表三、四所
    示毒品等物，然矢口否認有販賣海洛因、甲基安非他命犯行
    ，辯稱：扣案如附表三所示毒品係供己施用，監聽電話錄音
    中所言，是要跟朋友合買毒品施用，並非意圖販賣等語。
二、查甲基安非他命（Methamphetamine）及安非他命（Ampheta
    mine）均屬安非他命類之中樞神經興奮劑，且安非他命及甲
    基安非他命之俗名通常混用，而一般用語之習慣，亦未詳加
    區分安非他命與甲基安非他命。而「目前國內緝獲之白色結
    晶或粉末狀安非他命毒品，其成分多為甲基安非他命。」有
    行政院衛生署管制藥品管理局93年11月2日管檢字第0930010
    49 9號函示可憑，查被告為警扣案如附表三編號2所示之物
    ，經行政院衛生署管制藥品管理局鑑定結果，檢出甲基安非
    他命成分，有該局管檢字第0940000098號檢驗成績書附卷可
    稽（見偵查卷第116頁）。再本件被告為警採集尿液經臺灣
    檢驗科技股份有限公司檢驗結果，安非他命及甲基安非他命
    均呈陽性反應，有該公司濫用藥物尿液檢驗報告附卷可稽（
    見偵查卷第121頁），而「施用安非他命後，其尿液不致檢
    出甲基安非他命陽性反應。且施用甲基安非他命後，其尿液
    可檢出甲基安非他命和其代謝物安非他命成分。」有行政院
    衛生署管制藥品管理局上開函示可憑。足認被告所施用之第
    二級毒品為甲基安非他命。又關於被告取得第二級毒品之來
    源，被告自承大部分都是從綽號「水哥」成年男子處取得（
    見原審卷（二）第218頁），則取得「貨源」既係同一人，
    顯見被告所取得（不論用以販賣或供己施用）之第二級毒品
    確係甲基安非他命。本案被告及證人等所指之安非他命及相
    關筆錄關於安非他命之記載，應係甲基安非他命之誤，公訴
    人指稱被告販賣之第二級毒品係屬安非他命，亦屬誤載，合
    先敘明。
三、販賣海洛因即附表一之一部分：
（一）編號1部分：
  １、被告使用之0000000000號行動電話與0000000000號行動電
      話，於93年11月19日10時59分許有通話紀錄。而00000000
      00號行動電話登記使用人李王輔於原審證稱：該通是我與
      被告間之通話等語（見原審卷（二）第129頁）。
   2、依監聽譯文記載：李王輔：「『賽門』！人家要『軟的』
      ，人在哪。」、被告：「珠阿檯這。多少？」、李王輔：
      「1千。」、被告：「有啦」等情（見偵查卷第47頁）。
      證人李王輔於原審證稱：「（通話內容為何？）我朋友託
      我向被告買1千元的海洛因。」、「（1千元的海洛因重約
      多少？）我不知道，因這次也沒有拿到海洛因，當時被告
      在我住處樓下打彈珠臺，我跟我朋友騎摩托車到該處找被
      告，我朋友沒有進去，我去找被告，但是因為沒有拿到，
      所以我朋友就不等了就走了。」、「（依該譯文顯示你向
      被告表示要購買海洛因，被告說有，則被告應有海洛因？
      ）因被告當時雖說有，但是被告的上手可能沒有將毒品給
      被告，所以後來就沒有拿到，這種情形在一般購買毒品常
      常發生。」、「（你稱你朋友託你向被告購買海洛因，該
      朋友之年籍為何？）該朋友是我在彈子房認識，綽號『阿
      賢』的成年男子，年紀約30、31歲，真名我不知道。」等
      語（見原審卷（二）第129、131頁）。依上所述，李王輔
      受綽號「阿賢」友人所託，於電話中向被告表示購買海洛
      因1千元，並經被告同意，雖李王輔嗣後並未取得海洛因
      ，然被告已著手海洛因之販賣，僅因未實際交付而未遂。
（二）編號2部分：
  １、被告使用之0000000000號行動電話與0000000000號行動電
      話，於93年11月25日11時25分許有通話紀錄。而00000000
      00號行動電話登記使用人張偉竣（原名張偉慶）於原審證
      稱：該通電話是我與被告之通話等語（見原審卷（二）第
      60頁）。
  ２、監聽譯文記載：張偉竣：「『賽門』兄！我『阿亮』。再
      跟你拿1張好嗎？」、被告：「好啊。」、張偉竣：「我
      摻香煙的，能不能不要用白的。」、被告：「現都那種的
      ，會興奮但較沒氣。對打的人較好。」、張偉竣：「我就
      沒打。」、被告：「那就摻厚點還是會興奮。」、張偉竣
      ：「我再拿1張，量多點給我，我現過去。」、被告：「
      好啦。」等情（見偵查卷第51頁）。證人張偉竣於原審證
      稱：「（該次通話日期93年11月25日你有否向被告購買毒
      品？）有，購買1千元之海洛因，交貨地點為桃園後站之
      介壽路。」、「（數量為何？）0.2公克。」等語（見原
      審卷（二）第60頁）。依上所述，張偉竣於電話中向被告
      表示購買海洛因1千元，並經被告同意，後張偉竣於桃園
      縣桃園市○○路某處取得重0.2公克海洛因，並交付被告
      1千元。
（三）編號3部分：
  １、被告使用之0000000000號行動電話與0000000000號行動電
      話，於93年11月25日14時41分許、同日14時43分及同日14
      時52分許有通話紀錄。查0000000000號行動電話登記使用
      人張偉竣（原名張偉慶）於原審證稱：通話內容是我與被
      告之通話等語（見原審卷（二）第61頁）。
  ２、依監聽譯文記載：張偉竣：「你那有東西嗎？」、被告：
      「有啊。」、張偉竣：「我如拿多點，東西會較好嗎？」
      、被告：「有啊。」、張偉竣：「你那半半多少？」、被
      告：「半半45。」、張偉竣：「那我拿半半，」、被告：
      「好啊。」、張偉竣：「啊你那有『硬的』嗎？」、被告
      ：「有啊。」、張偉竣：「那我拿2張」、被告：「喔！
      好。」、張偉竣：「『賽門』兄！我到了。」、被告：「
      好。」等情（見偵查卷第51頁背面）。證人張偉竣於原審
      證稱：「（當日有否取得毒品？）有，拿到海洛因。」、
      「（拿到多少數量之海洛因？）1公克4千5百元之海洛因
      。」、「（當日有否取得安非他命？）有，拿到1公克2千
      元之安非他命。」、「（交付地點？）與前述相同（指桃
      園市○○路）。」等語（見原審卷（二）第61頁）。依上
      所述，張偉竣於電話中向被告表示購買海洛因1公克4千5
      百元及甲基安非他命1公克2千元，並經被告同意，後於桃
      園縣桃園市○○路某處取得上開毒品，同時交付被告4 千
      5百元。
（四）編號4部分：
  １、被告使用之0000000000號行動電話與0000000000號行動電
      話，於93年11月29日1時11分許、同日1時16分及同日1時
      18分許有通話紀錄。查0000000000號行動電話登記使用人
      張偉竣（原名張偉慶）於原審證稱：通話內容是我與被告
      之通話等語（見原審卷（二）第61頁）。
  ２、監聽譯文記載：張偉竣：「『賽門』。我『阿亮』拿1張
      。我現過去哦。」、被告：「好。」、張偉竣：「『賽門
      』，我到了。」、被告：「好。」、張偉竣：「『賽門』
      。那『硬的』順便拿1張。」、被告：「哦！好。」等情
      （見偵查卷第53頁背面）。證人張偉竣於原審證稱：「（
      當日有否向被告取得毒品？）有。」、「（取得何種毒品
      ？）海洛因及安非他命。」、「（取得海洛因、安非他命
      之數量？）拿到1千元之海洛因0.2公克，另拿到1千元之
      安非他命0.5公克。」、「（交付地點為何？）介壽路。
      」等語（見原審卷（二）第61、62頁）。依上所述，張偉
      竣於電話中向被告表示購買海洛因0.2公克1千元及甲基安
      非他命0.5公克1千元，並經被告同意，後於桃園縣桃園市
      ○○路某處取得上開毒品，並交付被告2千元。
（五）編號5部分：
  １、被告使用之0000000000號行動電話與0000000000號行動電
      話，於93年11月29日20時34分許、同日20時36分及同日20
      時44分許有通話紀錄。查0000000000號行動電話登記使用
      人張偉竣（原名張偉慶）於原審證稱：通話內容是我與被
      告之通話等語（見原審卷（二）第62頁）。
  ２、監聽譯文記載：張偉竣：「『賽門』我『阿亮』，我拿3
      張。」、被告：「『軟的』嗎？」、張偉竣：「是的。」
      、被告：「好啦。」、被告：「阿你是要分開裝還是裝在
      一起？」、張偉竣：「那你把我裝在一起，另一些糖給我
      。」、被告：「好啦。」、張偉竣：「也有人要。」、被
      告：「好啦。」、張偉竣：「喂！『賽門』兄，我在檯仔
      間。」、被告：「喔好。」等情（見偵查卷第54頁正、背
      面）。證人張偉竣於原審證稱：「（當日有否取得毒品？
      ）有，取得海洛因。」、「（取得海洛因之價錢、數量？
      ）3千元，0.6公克。」、「（取得之地點？）介壽路，在
      便利商店外，通話中我稱在檯仔間是因為該便利商店有設
      置機臺。」等語（見原審卷（二）第62頁）。依上所述，
      張偉竣於電話中向被告表示購買海洛因0.6公克3千元，並
      經被告同意，後於桃園縣桃園市○○路某便利商店外取得
      海洛因，並交付被告3千元。
（六）編號6部分：
  １、被告使用之0000000000號行動電話與0000000000號行動電
      話，於93年12月1日2時52分許、同日3時10分及同日3時13
      分許有通話紀錄。查0000000000號行動電話登記使用人張
      偉竣（原名張偉慶）於原審證稱：通話內容是我與被告之
      通話等語（見原審卷（二）第63頁）。
  ２、監聽譯文記載：張偉竣：「『賽門』兄！我要半半。」、
      被告：「哦！好。」、張偉竣：「我到了。」、被告：「
      哦！好。」、張偉竣：「『賽門』兄！你剛有打給我。」
      、被告：「你人在打麻將！」、張偉竣：「是的。」、被
      告：「待會叫我『老婆』拿下去。」、張偉竣：「哦好。
      」、被告：「你看到她，錢再拿給她。」、張偉竣：「那
      我順便還你之前的。」、被告：「哦好。」、張偉竣：「
      『賽門』兄！你那『硬的』可以拿一些給我嗎？」、被告
      ：「那你總共要拿多少給我。」、張偉竣：「5千。」等
      情（見偵查卷第55頁背面）。證人張偉竣於原審證稱：「
      （當日有否取得毒品？）有。」、「（取得何毒品？）海
      洛因。」、「（你於法官訊問時稱：當日尚有取得安非他
      命？）上次在法官訊問前所述為正確。」、「（你取得海
      洛因之價錢、數量？）5000元，1公克。」、「（該次取
      得安非他命有否支付金錢？）沒有。」、「（取得之數量
      ？）約0.2公克。」、「（為何不用付錢？）因為是被告
      送的。」、「（該次取得之地點？）介壽路之便利商店之
      店內。」、「（你於法官訊問時稱：93年12月1日是由被
      告之女友交付毒品給你，是否正確？）正確。」、「（你
      是否知道被告之女友如何稱呼？）我不知道。」等語（見
      原審卷（二）第63、64頁）。依上所述，張偉竣於電話中
      向被告表示購買海洛因1公克5千元，並經被告同意，後於
      桃園縣桃園市○○路某便利商店內，由被告交代不知情真
      實姓名年籍不詳之成年女子將海洛因交付張偉竣，張偉竣
      因而交付5千元（無證據證明該女子與被告有犯意聯絡）
      。
四、販賣甲基安非他命即附表二之一部分：
（一）編號1部分：
  １、被告使用之0000000000號行動電話與0000000000號行動電
      話，於93年11月11日20時13分許有通話紀錄。而00000000
      00號行動電話登記使用人李王輔於原審證稱：該通是我與
      被告間之通話等語（見原審卷（二）第128頁）。
  ２、監聽譯文記載：李王輔：「阿要向你拿『糖』？怎樣？」
      、被告：「要拿多少？」、李王輔：「1千。」、被告：
      「好啦」等情（見偵查卷第35頁背面）。證人李王輔於原
      審證稱：「（對話之內容為何？）糖即是安非他命，我是
      問甲○○說有無安非他命可以買，甲○○說有，我說要拿
      1千元的安非他命，後來我有去甲○○住的地方，但是甲
      ○○沒有拿給我。」等語（見原審卷（二）第128頁）。
      依上所述，李王輔於電話中向被告表示購買甲基安非他命
      1千元，並經被告同意，雖李王輔嗣後並未取得甲基安非
      他命，然被告已著手甲基安非他命之販賣，僅因未實際交
      付而未遂。
（二）編號2部分：
  １、被告使用之0000000000號行動電話與0000000000號行動電
      話，於93年11月15日13時24分許、同日13時55分許及同日
      14時3分許有通話紀錄。查0000000000號行動電話登記使
      用人李王輔於原審證稱：該通是我與被告間之通話等語（
      見原審卷（二）第128頁）。
  ２、監聽譯文記載：被告：「怎樣？」、李王輔：「你那都有
      喔？我是要去拿『糖』阿。」、被告：「我這有。」、李
      王輔：「我待會過去。」、被告：「你還要多久？」、李
      王輔：「我現已在路上，幫我準備好「糖』就好，我過去
      找你拿就好。」、被告：「你多久會到？」、李王輔：「
      我現在慈文路，看你要出去，那我待會過去，那你幫我帶
      2 克的『糖』。」、被告：「我要去那不一定。」、李王
      輔：「你在樓上還是樓下？」、被告：「我在樓上了。」
      、李王輔：「你在樓上了，那我上去了。」等情（見偵查
      卷第44頁）。證人李王輔於原審證稱：「（你們通話之內
      容為何？）安非他命，那時不是我要買，是我認識的朋友
      要用，我要幫我朋友向被告購買。」、「（買的數量為何
      ？）我現在記不得，依照譯文內容可能是2克，依當時的
      價錢可能是3千元，後來被告說他朋友沒有將安非他命拿
      給被告，所以我也沒從被告處取得安非他命。」、「（依
      照前開內容顯示你表示在被告住處某地點樓下有上樓與被
      告碰面的意思，是否有取得安非他命？）被告知道我要用
      ，被告只有剩一點點，我跟被告認識很久了，所以被告叫
      我上去施用一些安非他命。」、「（被告該次提供你安非
      他命是否有向你收錢？）沒有。」、「（你稱你朋友託你
      向被告購買安非他命，該朋友之年籍為何？）綽號『阿文
      』的成年男子，年紀約20幾歲，真名我不知道。」等語（
      見原審卷（二）第128、129、131頁）。依上所述，李王
      輔受綽號「阿文」之友人所託於電話中向被告表示購買2
      公克3千元甲基安非他命，並經被告同意，雖李王輔嗣後
      並未取得甲基安非他命，然被告已著手甲基安非他命之販
      賣，僅因未實際交付而未遂。
（三）編號3部分：
  １、被告使用之0000000000號行動電話與0000000000號行動電
      話，於93年11月22日18時41分許有通話紀錄。而00000000
      00號行動電話登記使用人戴日財於原審證稱：該行動電話
      係我女兒戴佩琪在使用等語（見原審卷（二）第52頁）；
      證人戴佩琪於原審亦證稱：該通話者女方是我的聲音等語
      （見原審卷（二）第179頁）。
  ２、監聽譯文記載：戴佩琪：「你那有東西嗎？」、被告：「
      啥東西？」、戴佩琪：「『硬的』。」、被告：「『硬的
      』有阿。」、戴佩琪：「我這用現金去拿，半個不要超過
      14啦！」、被告：「這樣就比較沒辦法。不然妳叫『阿興
      』拿。」、戴佩琪：「我是問你有方便嗎？可以就直接拿
      東西給我。」、被告：「東西沒有那麼多。」、戴佩琪：
      「半半呢？」、被告：「要回去看才知。」、戴佩琪：「
      是哦，你幫我處理半半好不好。」、被告：「儘量。」等
      情（見偵查卷第50頁）。證人戴佩琪於原審證稱：「（有
      無用0000000000號打給甲○○要買安非他命？）是被告欠
      我錢，被告一直不還我錢，我想說被告有在使用安非他命
      ，我就向被告拿安非他命，看看不要付被告錢，來抵他欠
      我的錢。」、「（妳在何時何地跟被告拿安非他命？）電
      話中有談要拿5千元左右的安非他命。」、「（甲○○在
      電話中是否有答應要給妳5千元的安非他命？）被告在電
      話中有答應，但是後來沒有拿給我。」、「（妳有於93年
      11月22日18時41分57秒，以上開門號打給甲○○，你在電
      話中提到我這用現金去拿，半個不要超過14，是指何種意
      思？）半兩安非他命不要超過1萬4千元，我要跟被告拿半
      兩安非他命約1萬4千元。」、「（電話中要用現金去拿是
      否如此？）我沒有跟被告真正拿到。」、「甲○○在電話
      中跟妳說東西沒有這麼多，妳要求給半半，半半是多少？
      ）半兩的1半，就是4分之1兩。」、「（妳後來有無拿到
      安非他命？）後來我沒有拿到。」等語（見原審卷（二）
      第177至179頁）。依上所述，戴佩琪於電話中向被告表示
      購買甲基安非他命，原欲向被告購買半兩甲基安非他命，
      因被告數量不足，乃改向被告達成購買甲基安非他命4分
      之1兩5千元。雖證人戴佩琪另稱：我是以向被告拿甲基安
      非他命來抵被告之欠款等語，然此部分縱然屬實，亦係戴
      佩琪欲以購買甲基安非他命之價金與被告積欠之債務抵銷
      ，僅係給付價金方式之問題，自不影響向被告購買甲基安
      非他命之犯行。又因戴佩琪嗣後並未取得甲基安非他命，
      然被告已著手販賣甲基安非他命，僅因未實際交付而未遂
      。
（四）編號4部分：係被告同時販賣海洛因及甲基安非他命與張
      偉竣；理由同上述，即附表一之一編號3與附表二之一編
      號4部分，係被告同時販賣海洛因、甲基安非他命與張偉
      竣，並已經交付上開毒品。
（五）編號5部分：係被告同時販賣海洛因及甲基安非他命與張
      偉竣；理由同前述。亦即附表一之一編號4與附表二之一
      編號5部分，係被告同時販賣海洛因、甲基安非他命與張
      偉竣，並已經交付上開毒品。
（六）編號6部分：
  １、被告使用之0000000000號行動電話與0000000000號行動電
      話，於93年11月29日22時33分許有通話紀錄。而00000000
      00號行動電話登記使用人劉佳鑫於原審證稱：該通是我與
      被告間之通話等語（見原審卷（二）第134頁）。
  ２、監聽譯文記載：劉佳鑫：「半半你要算我多少？」、被告
      ：「8呀！」、劉佳鑫：「不要啦。」、被告：「我才賺1
      千而已。」、劉佳鑫：「不要啦。」、被告：「沒賺我作
      幹嘛？」、劉佳鑫：「那7張可以給我8嗎？」、被告：「
      那我等於沒賺了。」、劉佳鑫：「就這乙次，最近都被設
      計了，很肚爛。都給人家吃不怕的。」、被告：「好啦。
      」等情（見偵查卷第55頁背面）。證人劉佳鑫於原審證稱
      ：「（通話之內容為何？）我要跟被告拿半半的安非他命
      ，半半即4分之1兩... 半半的價格為7千元。」、「（為
      何譯文中有『7張可以給我8嗎？』）就是問被告7千元是
      否可以給我8克。」、「（該次有無向被告取得安非他命
      ？）那次被告沒有給我。」、「（為何被告沒有給你？）
      因被告說沒有這麼多，只有給我吃的。」、「（當天有無
      跟被告碰面？）有。」、「（碰面地點為何？）是在桃園
      縣桃園市，詳細地點我忘記了。」、「（你前稱被告只有
      給你吃的，為何意？）被告只給我一點點的安非他命讓我
      止癮。」、「（該次被告有無向你收錢？）沒有。」等語
      （見原審卷（二）第134至136頁）。依上所述，劉佳鑫於
      電話中向被告表示購買8公克7千元甲基安非他命，並經被
      告同意，雖劉佳鑫嗣後並未取得所欲購買之甲基安非他命
      （被告僅無償提供劉佳鑫一點甲基安非他命予其止癮），
      然被告已著手販賣甲基安非他命，僅因未實際交付而未遂
      。
（七）編號7部分：
  １、被告使用之0000000000號行動電話與0000000000號行動電
      話，於93年12月6日22時8分許有通話紀錄。查0000000000
      號行動電話登記使用人劉佳鑫於原審證稱：該通是我與被
      告間之通話等語（見原審卷（二）第136頁）。
  ２、監聽譯文記載：劉佳鑫：「『大仔』，怎樣？」、被告：
      「有啦。」、劉佳鑫：「多少，一樣。」、被告：「啥同
      樣？」、劉佳鑫：「1450哦。」、被告：「沒有啦。」、
      劉佳鑫：「那多少？」、被告：「16啦。」、劉佳鑫：「
      『大仔』！怎那麼貴？」、被告：「我要賺1千啊」、被
      告；「那拿15」、劉佳鑫：「好啦。阿東西怎樣？」、被
      告：「不錯。」、劉佳鑫：「OK。」等情（見偵查卷第61
      頁）。證人劉佳鑫於原審證稱：「（該監聽譯文通話內容
      為何？）問被告是否有安非他命。」、「（通話中1450是
      指何？）應該是1萬4千5百。」、「（為何會談到1萬4千5
      百？）這是安非他命的價錢。」、「（〈請求提示前開訊
      問筆錄第6頁〉你前次稱譯文內容為你要向被告購買毒品
      ，重量是18.5克，被告本來跟你算1萬6千元，後來用1萬5
      千元成交，是否屬實？）是。」、「（你是否有取得安非
      他命？）有。」、「（取得的時間、地點為何？）是通話
      當天取得，約晚上10點半，地點為桃園市○○路。」、「
      （是何人交毒品安非他命給你？）是被告的朋友拿給我的
      。」、「是被告的朋友騎摩托車來，有戴安全帽，把安非
      他命丟給我，錢我就交給騎摩托車的那個人。」、「（你
      稱被告的友人的年籍？）我不知道，是男的。」、「（你
      稱93年12月6日當天是用1萬5千元向被告購買半兩的安非
      他命？）是。」等語（見原審卷（二）第136至138頁）。
      依上所述，劉佳鑫於電話中向被告表示購買甲基安非他命
      ，並於電話中達成以1萬5千元購買18.5公克甲基安非他命
      之合意，後於桃園縣桃園市○○路某處，由被告交代不知
      情真實姓名年籍不詳之成年男子將甲基安非他命交付劉佳
      鑫，劉佳鑫因而交付1萬5千元（無證據證明該男子與被告
      有犯意聯絡）。
（八）附表二之一編號8部分：被告使用之0000000000號行動電
      話與0000000000號行動電話，於93年11月11日9時17分許
      有通話紀錄。查0000000000號行動電話登記使用人邱金宏
      於原審證稱：通話內容是我撥打沒錯等語（見原審卷（一
      ）第183頁）。而監聽譯文記載：邱金宏：「那4分之1多
      少錢？」、被告：「4分之1哦！嗯！8千。」、邱金宏：
      「4分之1，8千而已哦！你們那東西好不好？」、被告：
      「不錯阿。」、邱金宏：「你那現有4分之1嗎？」、被告
      ：「我這邊不夠呢？但你現在要的話馬上阿。」、邱金宏
      ：「那我先跟你拿2好了。」、被告：「好啦！」、邱金
      宏：「因那4分之1不是我要的，是我朋友要的。」、被告
      ：「好啦！」、邱金宏：「就是我先過去跟你要2就對了
      。」、被告：「好啦！」等情（見偵查卷第34頁背面、第
      35頁）。證人邱金宏於原審證稱：「（你該次通話之內容
      所稱4分之1，是要買何物？）是1個綽號『老大』之人叫
      我買的，應該是要買安非他命。」、「（8千是指何意？
      ）8千元。」、「（該次毒品是否實際交付？）沒有。」
      、「（你如何可以確定沒有實際交付？）因為我載我朋友
      去拿的，實際上沒有拿到東西。」、「（你在譯文中提到
      『跟你拿二』是指何意？）因為我朋友本來要叫我幫他拿
      4分之1，後來對方說沒有這麼多，所以我就說先拿2。」
      、「（二指何意？）是2千元。」等語（見原審卷（一）
      第183、184頁）。依上所述，邱金宏於電話中向被告表示
      購買0.5公克2千元甲基安非他命，並經被告同意，雖邱金
      宏嗣後並未取得所欲購買之甲基安非他命，然被告已著手
      販賣甲基安非他命，僅因未實際交付而未遂。
五、雖被告於原審及本院均辯稱：監聽譯文所示之各次通話，或
    係與他人合資一起購買，或係他人找我一起去拿毒品等語。
    惟依上開各次監聽之電話對話，從未有人提及要與被告合資
    購買，或邀同被告一同去拿取毒品；且被告於電話中均明快
    答應出售毒品，並有多人於電話中向被告表示「到了」、「
    快到了」，而急於取貨，顯見被告確有販賣第一、二級毒品
    之事實。被告辯稱係與友人合資購買，不足採信。又被告販
    賣之對象即係與通話之人，而購買毒品之人係自行施用？轉
    交？甚至再行販賣他人？均不影響被告構成販賣毒品犯行。
    況本件被告為警查獲如附表三所示毒品及附表四所示之物，
    其中電子磅秤、分裝袋等均係一般販毒者用以秤重、分裝毒
    品之物，研磨器則係研磨葡萄糖用以摻入毒品海洛因之用；
    另附表三編號1所示之物，經法務部調查局鑑定結果，均含
    海洛因成分；編號2所示之物，經行政院衛生署管制藥品管
    理局鑑定結果，檢出甲基安非他命成分，有法務部調查局94
    年1月14日調科壹字第080008728號鑑定通知書、行政院衛生
    署管制藥品管理局管檢字第0940000098號檢驗成績書在卷可
    稽（見偵查卷第114、116頁）。足證被告係將購入之毒品海
    洛因加入葡萄糖後，再分別以電子磅秤秤量海洛因、甲基安
    非他命，及以分裝袋分裝販賣。被告辯稱僅係自行施用而已
    ，要非屬實。
六、被告於警詢及偵查中均坦承有販賣毒品海洛因及甲基安非他
    命之犯行；然於原審及本院即否認有販賣毒品之事，致本院
    無法詳細查明被告販賣毒品之實際利得與價差。惟依被告監
    聽譯文所示之各次通話，不乏與買家商討價錢；而被告與劉
    佳鑫在附表二之一編號6之毒品交易中，被告更向劉佳鑫表
    示「我才賺1千元」、「沒賺我作幹嘛？」等語；且在附表
    二之一編號7之毒品交易中，被告復向劉佳鑫表示「我要賺1
    千啊」等語，已見被告確有營利意圖及事實。況販賣第一、
    二級毒品係屬違法行為，非可公然為之，亦無公定之價格，
    不論任何包裝，均可任意分裝增減分量；每次買賣之價量，
    亦可能隨時依雙方間之關係深淺、資力、需求量及對行情之
    認知、來源是否充裕、查緝是否嚴緊，購買者被查獲時供述
    購買對象之可能性風險之評估等，因而異其標準，並機動調
    整，非可一概而論，販賣之利得除經坦承犯行或價量俱臻明
    確外，難以察得實情。惟販賣之人從價差或量差中牟利方式
    雖異，然意圖營利之非法販賣行為則一。尤以本件被告與交
    易對象並非至親，販賣時間不短，對象不一，茍無利得，絕
    無甘冒重典，而連續、長時間，以原價買賣第一、二級毒品
    之理。被告係營利意圖而販賣毒品無疑。事證明確，被告販
    賣第一級、第二級毒品犯行堪以認定。
七、就附表一之二及二之二部分
（一）附表一之二編號1部分及附表二之二編號1部分：被告使用
      之0000000000號行動電話與0000000000號行動電話，於93
      年11月6日17時20分許有通話紀錄。雖監聽譯文記載：被
      告：「你是要到了沒啊？」、0000000000：「我到了」、
      被告：「我沒看到你」、0000000000：「我『硬的』要5
      百、『軟的』要1千」等情（見偵查卷第30頁背面）。惟0
      000000000號行動電話登記使用人「王蔡春玉」經原審傳
      、拘無著，致無從查知與被告通話者之確實身分。
（二）附表一之二編號2部分與附表二之二編號2部分：被告使用
      之0000000000號行動電話與0000000000號行動電話，於93
      年11月9日20時30分許有通話紀錄。雖監聽譯文記載：000
      0000000：「我人到了，我要5百元『硬的』、1千元『軟
      的』，好嗎？」、被告：「好」等情（見偵查卷第32頁背
      面）。惟0000000000號行動電話登記使用人「王蔡春玉」
      經原審傳、拘無著，致無從查知與被告通話者之確實身分
      。
（三）附表一之二編號3部分：被告使用之0000000000號行動電
      話與0000000000號行動電話，於93年11月10日2時0分許有
      通話紀錄。而監聽譯文記載：0000000000：「『賽門』喔
      ？」、被告：「你是誰？」、0000000000：「我是『小安
      』的朋友！你那裡有『軟的』嗎？我朋友向你調2千元。
      」、被告：「好啊」等情（見偵查卷第33頁）。惟經原審
      向電信公司調取0000000000號行動電話登記使用人資料，
      而該通電話通話時，上開行動電話號碼並無登記之使用人
      ，致無從查知與被告通話者之確實身分。
（四）附表一之二編號4部分：被告使用之0000000000號行動電
      話與0000000000號行動電話，於93年11月11日20時5分許
      有通話紀錄。而監聽譯文記載：0000000000：「拿1千塊
      『軟仔』。那看能不能讓你請1泡『硬仔』？一點點就好
      。」、被告：「『硬仔』沒辦法。」、0000000000：「好
      啦！到了打給你。」等情（見偵查卷第35頁背面）。惟00
      00000000號行動電話登記使用人「王蔡春玉」經原審傳、
      拘無著，致無從查知與被告通話者之確實身分。
（五）附表一之二編號5部分及附表二之二編號6部分：被告使用
      之0000000000號行動電話與0000000000號行動電話，於93
      年11月12日18時46分許有通話紀錄。而監聽譯文記載：00
      00000000：「我等一下過去，1千塊『軟的』、5百塊『硬
      的』」、被告：「好啦」、0000000000：「你先準備，我
      到了打給你」、被告：「好啊」等情（見偵查卷第38頁背
      面）。惟0000000000號行動電話登記使用人「王蔡春玉」
      經原審傳、拘無著，致無從查知與被告通話者之確實身分
      。
（六）附表一之二編號6部分：被告使用之0000000000號行動電
      話與0000000000號行動電話，於93年11月14日17時17分許
      有通話紀錄。而監聽譯文記載：0000000000：「我到了，
      那我拿1千5。」、被告：「要拿什麼？」、0000000000：
      「『軟的』」、被告：「喔」等情（見偵查卷第43頁）。
      查0000000000號行動電話登記使用人廖寶貴於原審證稱：
      該行動電話是我兒子黃經綸使用，聽不出與被告通話之女
      子係何人等語（見原審卷（二）第172頁），而證人黃經
      綸於原審證稱：聽不出來電話中該女子的聲音係何人等語
      （見原審卷（二）第206頁），致無從查知與被告通話者
      之確實身分。
（七）附表一之二編號7部分及附表二之二編號8部分：被告使用
      之0000000000號行動電話與0000000000號行動電話，於93
      年11月18日14時20分許有通話紀錄。而監聽譯文記載：00
      00000000：「那看今能不能拿5百元『硬仔』、阿『軟仔
      』拿1千元。」、被告：「好。」等情（見偵查卷第46頁
      背面）。惟0000000000號行動電話登記使用人「王蔡春玉
      」經原審傳、拘無著，致無從查知與被告通話者之確實身
      分。
（八）附表一之二編號8部分：被告使用之0000000000號行動電
      話與0000000000號行動電話，於93年11月20日17時41分許
      有通話紀錄。而監聽譯文記載：0000000000：「我現在要
      過去了。『軟的』喔！」、被告：「是啊... 你拿1千塊
      的東西。」等情（見偵查卷第48頁背面）。另被告使用之
      0000000000號行動電話與0000000000號行動電話，亦於93
      年11月20日19時51分許有通話紀錄；監聽譯文並記載：00
      00000000：「我不是叫你不要摻那麼多。」、被告：「啥
      摻那麼多？」、0000000000：「你那東西我嫂阿說不好。
      」、被告：「阿你跟他說拿1千元的東西。」、000000000
      0：「我知！我意思是說不要摻那麼多，1千的量不錯，但
      不要摻那麼多。你那裡面摻多少？」、被告：「我的東西
      ，我這的腳都沒有在嫌。」等情（見偵查卷第48頁背面）
      。惟0000000000號行動電話登記使用人汪國勳於原審證稱
      ：與被告通話者不是我，也聽不出來是何人的聲音，該電
      話是易付卡，所以掉了，我也不會去注意等語（見原審卷
      （二）第59頁），致無從查知與被告通話者之確實身分。
（九）附表一之二編號9部分及附表二之二編號9部分：被告使用
      之0000000000號行動電話與0000000000號行動電話，於93
      年11月23日12時51分許有通話紀錄。而監聽譯文記載：「
      跟你拿1張『硬仔』、1張『軟仔』」、被告：「好啦」等
      情（見偵查卷第50頁）。惟0000000000號行動電話登記使
      用人蔡昇宏業已於94年5月19日死亡，有個人基本資料查
      詢結果在卷可憑（見原審卷（一）第159頁）。
（十）附表一之二編號10部分：被告使用之0000000000號行動電
      話與0000000000號行動電話，於93年11月27日14時0分許
      有通話紀錄。而監聽譯文記載：「廖明儀」：「你那有『
      軟的』嗎？」、被告：「有阿！」、「廖明儀」：「我要
      2千。」、被告：「喔！好。」、「廖明儀」：「我現過
      去。」、被告：「好啦！」等情（見偵查卷第52頁背面）
      。查0000000000號行動電話登記使用人楊文學於原審證稱
      ：該行動電話我申請給友人「廖明儀」使用，與被告通話
      者是「廖明儀」的聲音等語（見原審卷（二）第54頁）。
（十一）附表一之二編號11部分：被告使用之0000000000號行動
        電話與0000000000號行動電話，於93年12月3日22時48
        分許有通話紀錄。而監聽譯文記載：0000000000：「你
        人在哪？」、被告：「家裡。」、0000000000：「你那
        有『查某』嗎？」、被告：「『軟的』喔？」、000000
        0000：「是阿。」、被告：「你要多少？」、00000000
        00：「拿1張。」等情（見偵查卷第56頁背面）。惟000
        0000000號行動電話登記使用人潘建銘於原審證稱：與
        被告通話者不是我，也聽不出來是何人的聲音等語（見
        原審卷（二）第174頁），致無從查知與被告通話者之
        確實身分。
（十二）附表一之二編號12部分及附表二之二編號10部分：被告
        使用之0000000000號行動電話與0000000000號行動電話
        ，於93年12月5日13時24分許有通話紀錄。而監聽譯文
        記載：0000000000：「我跟你講。『硬的』5百、『軟
        仔』1千。我要到了」、被告：「嗯。」等情（見偵查
        卷第59頁背面）。惟0000000000號行動電話登記使用人
        「王蔡春玉」經原審傳、拘無著，致無從查知與被告通
        話者之確實身分。
（十三）附表二之二編號3部分：被告使用之0000000000號行動
        電話與0000000000號行動電話，於93年11月10日14時29
        分許有通話紀錄。而監聽譯文記載：蔡昇宏：「你那有
        『硬的』嗎？」、被告：「有阿！」、蔡昇宏：「拿千
        5好嗎？」、被告：「好阿！」等情（見偵查卷第33頁
        背面）。惟0000000000號行動電話登記使用人蔡昇宏業
        已於94年5月19日死亡，有個人基本資料查詢結果1  紙
        在卷可憑（見原審卷（一）第159頁）。
（十四）附表二之二編號4部分：被告使用之0000000000號行動
        電話與0000000000號行動電話，於93年11月12日5時12
        分許有通話紀錄。而監聽譯文記載：蔡昇宏：「『賽門
        』！『軟的』拿『四一』阿！『硬仔』拿5百塊給我。
        」、被告：「哦！」等情（見偵查卷第36頁）。惟0000
        000000號行動電話登記使用人蔡昇宏業已於94年5月19
        日死亡，有個人基本資料查詢結果1紙在卷可憑（見原
        審卷（一）第159頁）。
（十五）附表二之二編號5部分：被告使用之0000000000號行動
        電話與0000000000號行動電話，於93年11月12日18時31
        分許有通話紀錄。而監聽譯文記載：被告：「最近怎樣
        ？」、0000000000：「港款啊，還好啦，有不錯的『糖
        』、『硬的』嗎？」、被告：「有啊，這批不錯啊。」
        、0000000000：「那你要幫我拿過來，還是怎樣？還是
        我過去你那，因為我現在要去你那邊附近啦。」、被告
        ：「要給你？」、0000000000：「5千5克嗎？」、被告
        ：「好啦。」、0000000000：「我沒有球呢。」、被告
        ：「我拿1顆給你。」、0000000000：「我大概2分鐘就
        到了。」、被告：「好好，那我弄一弄就下去了。」、
        0000000000：「直接在那邊等啊。」、被告：「好。」
        等情（見偵查卷第38頁正、反面）。查0000000000號行
        動電話登記使用人李訓誌於原審證稱：我不認識被告，
        該通電話不是我與被告之通話，我不記得與被告通話之
        女子係何人等語（見原審卷（二）第132、133頁），致
        無從查知與被告通話者之確實身分。
（十六）附表二之二編號7部分：被告使用之0000000000號行動
        電話與0000000000號行動電話，於93年11月17日21時15
        分許有通話紀錄。而監聽譯文記載：0000000000：「你
        那有『硬的』嗎？」、被告：「有阿。」、0000000000
        ：「我拿1半1半。」、被告：「怎樣拿1半1半？」、00
        00000000：「阿那個半張半張阿。」、被告：「好啦。
        我在樓下等你，要現阿」等情（見偵查卷第46頁）。惟
        0000000000號行動電話登記使用人蔡淑如於原審證稱：
        我不認識被告，我沒見過被告，我聽不出來與被告通話
        者係何人等語（見原審卷（二）第56、57頁），致無從
        查知與被告通話者之確實身分。
（十七）被告雖坦承有上開通話內容，然否認有販賣毒品給通話
        者，而上開與被告通話之人，其中0000000000、000000
        0000號行動電話所有人「王蔡春玉」，經原審傳、拘無
        著；而廖寶貴、黃經綸、汪國勳、潘建銘、李訓誌、蔡
        淑如、楊文學到庭或證稱不知和被告通話者為何人，或
        稱不認識被告，亦未曾向被告購買毒品；另蔡昇宏亦已
        死亡，復未扣得任何毒品或金錢，卷內亦無證據證明被
        告與電話中所稱確與事實相符，自不得僅以上開監聽譯
        文資為被告有此部分販賣毒品犯行之唯一依據；且此部
        分亦未經公訴人起訴，本院自無從審理，併此敘明。
八、
（一）核被告附表一之一各次所為，係犯毒品危害防制條例第4
      條第1項之販賣第一級毒品既遂或同條第6項、第1項之未
      遂罪。附表二之一各次所為，係犯毒品危害防制條例第4
      條第2項之販賣第二級毒品既遂罪或同條第6項、第2項之
      未遂罪（各罪既、未遂之情形，詳附表一之一、二之一所
      示）。被告販賣前持有毒品之低度行為，應為販賣之高度
      行為所吸收，不另論罪。
（二）被告行為後，未遂犯規定雖於94年2月2日修正，修正前刑
      法第26條前段規定：「未遂犯之處罰，得按既遂犯之刑減
      輕之。」修正後移置新法第25條第2項，並修正規定：「
      未遂犯之處罰，以有特別規定者為限，並得按既遂犯之刑
      減輕之。」並無所謂「有利或不利」之情形，亦無刑法第
      2條第1項後段規定比較新舊法問題，亦應適用修正後刑法
      第25條第2項規定（最高法院95年度臺上字第5589號判決
      要旨參照）。又已著手於犯罪行為之實行而不遂者，為未
      遂犯，刑法第25條第1項定有明文。所謂著手係指犯罪行
      為人對於犯罪構成要件之事實開始實行而言。倘行為人有
      販賣毒品故意，且與購買者談妥價格，雙方即已達成契約
      之合致，著手於犯罪行為之實行，後雖因其他原因，致該
      次買賣行為未能得逞，仍應論以販賣罪之未遂犯（最高法
      院著有94年度臺上字第2707號判決意旨參照）。查被告附
      表一之一編號1及附表二之一編號1、2、3、6、8之犯行，
      均已與買方達成交易合意，而著手販賣第一級毒品未遂及
      販賣第二級毒品未遂，應依修正後刑法第25條第2項規定
      ，按既遂犯之刑減輕之。
（三）被告行為後，刑法第56條連續犯業於94年2月2日廢止，並
      於95年7月1日施行，經比較新舊法結果，以舊法較有利於
      被告，依刑法第2條第1項前段規定，仍適用修正前第56條
      規定論罪；被告先後多次販賣第一級、第二級毒品犯行，
      均時間緊接、犯罪構成要件相同，顯均係基於概括犯意為
      之，應依修正前刑法第56條連續犯規定論以一罪，並依法
      加重其刑（惟法定刑死刑及無期徒刑部分依法不得加重，
      僅就有期徒刑部分加重其刑，至刑法第64條、第65條雖於
      94年2月2日已有修正公布，並於95年7月1日施行，惟刑法
      第64條第1項及第65條第1項關於死刑、無期徒刑加重之規
      定，均未修正，自無新舊法比較適用之問題），並先加後
      減之。又被告以一行為同時販賣第一級、第二級毒品，為
      想像競合犯，應依刑法第55條前段規定，從一重以販賣第
      一級毒品既遂罪處斷（修正後第55條但書係科刑之限制，
      為法理之明文化，非屬法律之變更，應逕行適用修正後之
      規定，最高法院95年9月14日95年度第5次刑事庭臨時庭長
      會議參照）。公訴人就被告如附表一之一及二之一所示販
      賣第一級、第二級毒品犯行雖未起訴，然此部分與起訴論
      罪部分，有連續犯之裁判上一罪關係，本院自得一併審理
      。
（四）修正前刑法第59條規定：「犯罪之情狀可憫恕者，得酌量
      減輕其刑。」修正後刑法第59條則規定：「犯罪之情狀顯
      可憫恕，認科以最低度刑仍嫌過重者，得酌量減輕其刑。
      」依最高法院95年度第8次刑事庭會議決議意旨，本條修
      正係屬法院就刑之酌減審認標準見解之明文化，非屬法律
      之變更。本件被告多次販賣毒品圖利，販賣期間約有1月
      ，對於他人身體健康、社會秩序雖有一定危害，然被告販
      賣對象非多，販賣數量及所得尚少，所犯販賣第一級毒品
      罪之最輕法定本刑為無期徒刑，縱處以法定最輕本刑無期
      徒刑，尚屬過重，犯罪情狀顯可憫恕，爰依修正後刑法第
      59 條規定酌減其刑（修正前刑法第64條第2項原規定：「
      死刑減輕者，為無期徒刑，或為15年以下12年以上有期徒
      刑」，而修正前刑法第65條第2項原規定：「無期徒刑減
      輕者，為7年以上有期徒刑」，於本次修正後刑法第64條
      第2項規定：「死刑減輕者，為無期徒刑」，而修正後刑
      法第65條第2項則規定：「無期徒刑減輕者，為20年以下
      15年以上有期徒刑」，比較新、舊法適用結果，修正後分
      別將刑法第64條第2項、第65條第2項之死刑、無期徒刑減
      輕規定，由「為無期徒刑，或為15年以下12年以上有期徒
      刑」、「為7年以上有期徒刑」，提高為「無期徒刑」、
      「20年以下15年以上有期徒刑」，比較新舊法結果，修正
      後之規定並非較有利於被告，依刑法第2條第1項前段規定
      應適用修正前之規定）。
九、原審對被告論罪科刑，固非無見，惟被告所為如附表一之一
    及二之一犯行，未經公訴人起訴，原審一併審理，未敘明理
    由依據，尚有未當。再被告於附表一之二及二之二所示電話
    通訊內容，並無其他證據足證與事實相符，公訴人亦未起訴
    ，原審一併論罪，亦屬無據。被告上訴，否認犯罪，固無理
    由。惟原判決既有可議，自應由本院撤銷改判。爰審酌被告
    平日素行、犯罪動機、販賣毒品危害國人健康及社會秩序，
    販賣期間、數量及所得不多及犯後態度等一切情狀，量處如
    主文第二項所示之刑。
十、沒收：
（一）扣案如附表三編號1所示之物，係屬第一級毒品海洛因；
      扣案如附表三編號2所示之物，則為第二級毒品甲基安非
      他命，應依毒品危害防制條例第18條第1項規定，均沒收
      銷燬之。
（二）扣案如附表四編號1至5所示之物，為被告所有供販賣毒品
      所用之物，應依毒品危害防制條例第19條第1項規定宣告
      沒收之。至附表四編號5之0000000000號SIM卡1張，係屬
      電話公司所有供客戶使用，非屬被告所有，故不予沒收（
      最高法院96年度臺上字第1號判決要旨參照）。
（三）扣案如附表四編號6所示之物，雖可供包裝毒品之用，然
      衡之一般社會經驗法則，上開分裝袋之用途，似非專供包
      裝毒品使用一途，尚可作為其他物品包裝之用，苟尚未使
      用，應祗能視為預備供裝用販賣毒品犯罪之物，與毒品危
      害防制條例第19條第1項規定所指供販賣毒品罪所用之物
      ，難謂相合（最高法院94年度臺上字第4591號判決意旨參
      照）。扣案如附表四編號6所示之物，係被告所有預備供
      販賣毒品犯罪之物，應依修正前刑法第38條第1項第2款之
      規定，宣告沒收之（按刑法第38條關於沒收之規定，雖於
      95年7月1日修正施行，惟因沒收係屬從刑，應隨同主刑適
      用同一準據法，而前開比較新舊法結果，既應適用刑法修
      正前相關規定，有關本件沒收，自應適用修正前刑法第38
      條規定）。
（四）被告未扣案之販賣海洛因所得1萬4千5百元及販賣甲基安
      非他命所得1萬8千元，均屬被告因犯罪所得之財物，應依
      毒品危害防制條例第19條第1項規定宣告沒收之，如全部
      或一部不能沒收時，以其財產抵償之。
（五）扣案如附表五所示之物，無證據證明與本案有關，爰不宣
      告沒收，併予敘明。
、不另為無罪諭知部分：
一、公訴意旨另以：被告甲○○除有前述之犯行外，並謀圖不法
    利益，基於販賣毒品之概括犯意，自93年4 月中旬某日起，
    至93年12月15日止，向某姓名年籍不詳綽號「水哥」之成年
    男子，以不詳之價格購入海洛因、安非他命後，海洛因以每
    4分之1錢5千元之價格，安非他命則以每0.5公克1千元或每1
    公克1千5百元之價格，在桃園縣桃園市某不詳地點，連續販
    賣予綽號「小胖」、「思迪」、「阿誠」、「阿亮」及其他
    姓名年籍不詳之人，因認被告另犯有毒品危害防制條例第4
    條第1項之販賣第一級毒品及同條第2項之販賣第二級毒品等
    罪嫌。
二、按犯罪事實應依證據認定之，無證據不得認定犯罪事實，刑
    事訴訟法第154條第2項定有明文。再刑事訴訟法第161條第1
    項亦規定，檢察官就被告犯罪事實，應負舉證責任，並指出
    證明之方法，是檢察官對於起訴之犯罪事實，應負提出證據
    及說服之實質舉證責任，倘其所提出之證據，不足為被告有
    罪之積極證明，或其指出證明之方法，無從說服法院以形成
    被告有罪之心證，基於無罪推定之原則，自應為被告無罪判
    決之諭知（最高法院92年度臺上字第128號判例意旨參照）
    。
三、公訴人認被告涉有此部分犯行，係以監聽內容及譯文為論據
    ，訊據被告堅決否認有此部分犯行，辯稱係與不詳友人談論
    合資購買毒品而已。
四、經查：公訴人指被告自93年4月中旬某日起至93年12月15日
    間，連續販賣第一級毒品、第二級毒品予綽號「小胖」、「
    思迪」、「阿誠」、「阿亮」及其他姓名年籍不詳之人，除
    監聽譯文外，並無其他證據足以佐證；且依卷附監聽譯文所
    載被告與「小胖」連絡情形，被告於93年11月5日9時41分45
    秒與「小胖」之通話中，「小胖」係向被告表示「只湊到6
    百而已」；另被告於93年11月14日15時6分26秒、同日15 時
    13分7秒固亦有與「小胖」通話，惟「小胖」係被告表示其
    「到了」，並無積極證據足以證明被告係販賣毒品與「小胖
    」；且卷內亦無綽號「小胖」、「思迪」、「阿誠」、「阿
    亮」之真實姓名年籍，致無從查證被告於電話中所述是否為
    真實；另公訴人所指被告販賣第一級毒品、第二級毒品予不
    特定人部分，亦未指明該等不特定人之確實年籍資料，供本
    院調查。足見公訴人指稱被告有此部分犯行，要屬無據。惟
    因公訴人認此部分與上開論罪科刑部分有連續犯裁判上一罪
    關係，爰不另為無罪之諭知。
據上論斷，應依刑事訴訟法第369條第1項前段、第364條、第299
條第1項前段，毒品危害防制條例第4條第1項、第2項、第18條第
1項前段、第19條第1項，刑法第2條第1項前段、後段、第11條前
段、第55條前段、修正前第56條、第59條、修正前第38條第 1項
第 2款，判決如主文。
本案經檢察官林炳雄到庭執行職務。
中　　華　　民　　國　　96　　年　　 5　　月　　 9　　日
　　　　　　　　　刑事第四庭審判長法　官  蔡秀雄
　　　　　　　　　　　　　　　　  法　官  周煙平
　　　　　　　　　　　　　　　　  法　官  陳國文
以上正本證明與原本無異。
如不服本判決，應於收受送達後十日內向本院提出上訴書狀，其
未敘述上訴之理由者並得於提起上訴後十日內向本院補提理由書
（均須按他造當事人之人數附繕本）。
                                  書記官  蔡棟樑
中　　華　　民　　國　　96　　年　　 5　　月　　 9　　日
附表一之一：販賣第一級毒品海洛因部分
┌──┬───┬────────┬──────┬───┐
│編號│時  間│交易方式及對象  │交易之毒品  │備註  │
├──┼───┼────────┼──────┼───┤
│1   │93年11│甲○○以00000000│海洛因      │未遂  │
│    │月19日│48號電話與使用  │1,000元     │（監聽│
│    │10時59│0000000000號電話│            │譯文編│
│    │分    │之李王輔聯絡、販│            │號22）│
│    │      │賣              │            │      │
├──┼───┼────────┼──────┼───┤
│2   │93年11│甲○○以00000000│海洛因      │既遂  │
│    │月25日│48號電話與使用09│1,000元     │（監聽│
│    │11時25│00000000號電話之│0.2公克     │譯文編│
│    │分    │張偉竣聯絡、販賣│            │號27）│
│    │      │                │            │（在桃│
│    │      │                │            │園市介│
│    │      │                │            │壽路某│
│    │      │                │            │處交付│
│    │      │                │            │）    │
├──┼───┼────────┼──────┼───┤
│3   │93年11│甲○○以00000000│海洛因      │既遂  │
│    │月25日│48號電話與使用09│4,500元     │（監聽│
│    │14時41│00000000號電話之│1公克       │譯文編│
│    │分及同│張偉竣聯絡、販賣│            │號28）│
│    │日14時│                │            │（在桃│
│    │52分接│                │            │園市介│
│    │續    │                │            │壽路某│
│    │      │                │            │處交付│
│    │      │                │            │）    │
├──┼───┼────────┼──────┼───┤
│4   │93年11│甲○○以00000000│海洛因      │既遂  │
│    │月29日│48號電話與使用09│1,000元     │（監聽│
│    │1 時11│00000000號電話之│0.2公克     │譯文編│
│    │分及同│張偉竣聯絡、販賣│            │號30）│
│    │日1 時│                │            │（在桃│
│    │16分接│                │            │園市介│
│    │續    │                │            │壽路某│
│    │      │                │            │處交付│
│    │      │                │            │）    │
├──┼───┼────────┼──────┼───┤
│5   │93年11│甲○○以00000000│海洛因      │既遂  │
│    │月29日│48號電話與使用09│3,000元     │（監聽│
│    │20時34│00000000號電話之│0.6公克     │譯文編│
│    │分、同│張偉竣聯絡、販賣│            │號31）│
│    │日20時│                │            │（在桃│
│    │36分及│                │            │園市介│
│    │同日20│                │            │壽路某│
│    │時44分│                │            │便利商│
│    │接續  │                │            │店外交│
│    │      │                │            │付）  │
├──┼───┼────────┼──────┼───┤
│6   │93年12│甲○○以00000000│海洛因      │既遂  │
│    │月1 日│48號電話與使用09│5,000元     │（監聽│
│    │2 時52│00000000號電話之│1公克       │譯文編│
│    │分、同│張偉竣聯絡、販賣│            │號33）│
│    │日3 時│，甲○○並交代不│            │（在桃│
│    │10分及│知情之真實姓名年│            │園市介│
│    │同日3 │籍不詳成年女子交│            │壽路某│
│    │時13分│付              │            │便利商│
│    │接續  │                │            │店內交│
│    │      │                │            │付）  │
└──┴───┴────────┴──────┴───┘
附表一之二：
┌──┬───┬────────┬───┐
│編號│時  間│   通話對象     │備註  │
├──┼───┼────────┼───┤
│1   │93年11│甲○○以00000000│（監聽│
│    │月6 日│48號電話與使用09│譯文編│
│    │17時20│00000000號電話之│號4） │
│    │分    │人聯絡          │      │
├──┼───┼────────┼───┤
│2   │93年11│甲○○以00000000│（監聽│
│    │月9 日│48號電話與使用09│譯文編│
│    │20時30│00000000號電話之│號5） │
│    │分    │人聯絡          │      │
├──┼───┼────────┼───┤
│3   │93年11│甲○○以00000000│（監聽│
│    │月10日│48號電話與使用  │譯文編│
│    │2時0分│0000000000號電話│號6） │
│    │      │之人聯絡        │      │
├──┼───┼────────┼───┤
│4   │93年11│甲○○以00000000│（監聽│
│    │月11日│48號電話與使用09│譯文編│
│    │20時5 │00000000號電話之│號9） │
│    │分    │人聯絡          │      │
├──┼───┼────────┼───┤
│5   │93年11│甲○○以00000000│（監聽│
│    │月12日│48號電話與使用09│譯文編│
│    │18時46│00000000號電話之│號14  │
│    │分    │人聯絡          │）    │
├──┼───┼────────┼───┤
│6   │93年11│甲○○以00000000│（監聽│
│    │月14日│48號電話與使用09│譯文編│
│    │17時17│00000000號電話之│號16  │
│    │分    │人聯絡          │）    │
├──┼───┼────────┼───┤
│7   │93年11│甲○○以00000000│（監聽│
│    │月18日│48號電話與使用09│譯文編│
│    │14時20│00000000號電話之│號21  │
│    │分    │人聯絡          │）    │
├──┼───┼────────┼───┤
│8   │93年11│甲○○以00000000│（監聽│
│    │月20日│48號電話與使用09│譯文編│
│    │17時41│00000000號電話之│號23  │
│    │分    │人聯絡          │）（在│
│    │      │                │不詳地│
│    │      │                │點交付│
│    │      │                │）    │
├──┼───┼────────┼───┤
│9   │93年11│甲○○以00000000│（監聽│
│    │月23日│48號電話與使用09│譯文編│
│    │12時51│00000000號電話之│號26  │
│    │分    │蔡昇宏聯絡      │）    │
├──┼───┼────────┼───┤
│10  │93年11│甲○○以00000000│（監聽│
│    │月27日│48號電話與使用09│譯文編│
│    │14時0 │00000000號電話之│號29  │
│    │分    │「廖明儀」聯絡  │）    │
│    │      │                │      │
├──┼───┼────────┼───┤
│11  │93年12│甲○○以00000000│（監聽│
│    │月3 日│48號電話與使用09│譯文編│
│    │22時48│00000000號電話之│號34  │
│    │分    │人聯絡          │）    │
├──┼───┼────────┼───┤
│12  │93年12│甲○○以00000000│（監聽│
│    │月5 日│48號電話與使用09│譯文編│
│    │13時24│00000000號電話之│號35  │
│    │分    │人聯絡          │）    │
└──┴───┴────────┴───┘
附表二之一：販賣第二級毒品甲基安非他命部分
┌──┬───┬────────┬──────┬───┐
│編號│時  間│交易方式及對象  │交易之毒品  │備註  │
├──┼───┼────────┼──────┼───┤
│1   │93年11│甲○○以00000000│甲基安非他命│未遂  │
│    │月11日│48號電話與使用09│1,000 元    │（監聽│
│    │20時13│00000000號電話之│            │譯文編│
│    │分    │李王輔聯絡、販賣│            │號10）│
├──┼───┼────────┼──────┼───┤
│2   │93年11│甲○○以00000000│甲基安非他命│未遂  │
│    │月15日│48號電話與使用09│3,000 元    │（監聽│
│    │13時24│00000000號電話之│2公克       │譯文編│
│    │分、同│李王輔聯絡、販賣│            │號17）│
│    │日13時│                │            │      │
│    │55分及│                │            │      │
│    │同日14│                │            │      │
│    │時3分 │                │            │      │
│    │接續  │                │            │      │
├──┼───┼────────┼──────┼───┤
│3   │93年11│甲○○以00000000│甲基安非他命│未遂  │
│    │月22日│48號電話與使用09│5,000元     │（監聽│
│    │18時41│00000000號電話之│4分之1兩    │譯文編│
│    │分    │戴佩琪聯絡、販賣│            │號24）│
├──┼───┼────────┼──────┼───┤
│4   │93年11│甲○○以00000000│甲基安非他命│既遂  │
│    │月25日│48號電話與使用09│2,000元     │（監聽│
│    │14時43│00000000號電話之│1公克       │譯文編│
│    │分、同│張偉竣聯絡、販賣│            │號28）│
│    │日14時│                │            │（在桃│
│    │52分接│                │            │園市介│
│    │續    │                │            │壽路某│
│    │      │                │            │處交付│
│    │      │                │            │）    │
├──┼───┼────────┼──────┼───┤
│5   │93年11│甲○○以00000000│甲基安非他命│既遂  │
│    │月29日│48號電話與使用09│1,000 元    │（監聽│
│    │1 時16│00000000號電話之│0.5公克     │譯文編│
│    │分及同│張偉竣聯絡、販賣│            │號30）│
│    │日1 時│                │            │（在桃│
│    │18分接│                │            │園市介│
│    │續    │                │            │壽路某│
│    │      │                │            │處交付│
│    │      │                │            │）    │
├──┼───┼────────┼──────┼───┤
│6   │93年11│甲○○以00000000│甲基安非他命│未遂  │
│    │月29日│48號電話與使用09│7,000 元    │（監聽│
│    │22時33│00000000號電話之│8公克       │譯文編│
│    │分    │劉佳鑫聯絡、販賣│            │號32）│
├──┼───┼────────┼──────┼───┤
│7   │93年12│甲○○以00000000│甲基安非他命│既遂（│
│    │月6 日│48號電話與使用09│15,000 元   │監聽譯│
│    │22時8 │00000000號電話之│半兩        │文編號│
│    │分    │劉佳鑫聯絡、販賣│            │36 ） │
│    │      │，甲○○並交代不│            │（在桃│
│    │      │知情真實姓名年籍│            │園市介│
│    │      │不詳成年男子交付│            │壽路某│
│    │      │                │            │處交付│
│    │      │                │            │）    │
├──┼───┼────────┼──────┼───┤
│8   │93年11│甲○○以00000000│甲基安非他命│未遂  │
│    │月11日│48號電話與使用09│2,000 元    │（監聽│
│    │9 時17│00000000號電話之│0.5公克     │譯文編│
│    │分    │邱金宏聯絡、販賣│            │號8） │
└──┴───┴────────┴──────┴───┘
 附表二之二：
┌──┬───┬────────┬───┐
│編號│時  間│    通話對象    │備註  │
├──┼───┼────────┼───┤
│1   │93年11│甲○○以00000000│（監聽│
│    │月6 日│48號電話與使用09│譯文編│
│    │17時20│00000000號電話之│號4） │
│    │分    │人聯絡          │      │
├──┼───┼────────┼───┤
│2   │93年11│甲○○以00000000│（監聽│
│    │月9 日│48號電話與使用09│譯文編│
│    │20時30│00000000號電話之│號5） │
│    │分    │人聯絡          │      │
│    │      │                │      │
├──┼───┼────────┼───┤
│3   │93年11│甲○○以00000000│（監聽│
│    │月10日│48號電話與使用09│譯文編│
│    │14時29│00000000號電話之│號7） │
│    │分    │蔡昇宏聯絡      │      │
├──┼───┼────────┼───┤
│4   │93年11│甲○○以00000000│（監聽│
│    │月12日│48號電話與使用09│譯文編│
│    │5 時12│00000000號電話之│號11  │
│    │分    │蔡昇宏聯絡      │）    │
├──┼───┼────────┼───┤
│5   │93年11│甲○○以00000000│（監聽│
│    │月12日│48號電話與使用09│譯文編│
│    │18時31│00000000號電話之│號13  │
│    │分    │人聯絡          │）    │
├──┼───┼────────┼───┤
│6   │93年11│甲○○以00000000│（監聽│
│    │月12日│48號電話與使用09│譯文編│
│    │18時46│00000000號電話之│號14  │
│    │分    │人聯絡          │）    │
├──┼───┼────────┼───┤
│7   │93年11│甲○○以00000000│（監聽│
│    │月17日│48號電話與使用09│譯文編│
│    │21時15│00000000號電話之│號20  │
│    │分許  │人聯絡          │）    │
├──┼───┼────────┼───┤
│8   │93年11│甲○○以00000000│（監聽│
│    │月18日│48號電話與使用09│譯文編│
│    │14時20│00000000號電話之│號21  │
│    │分    │人聯絡          │）    │
├──┼───┼────────┼───┤
│9   │93年11│甲○○以00000000│（監聽│
│    │月23日│48號電話與使用09│譯文編│
│    │12時51│00000000號電話之│號26  │
│    │分    │蔡昇宏聯絡      │）    │
├──┼───┼────────┼───┤
│10  │93年12│甲○○以00000000│（監聽│
│    │月5 日│48號電話與使用09│譯文編│
│    │13時24│00000000號電話之│號35  │
│    │分    │人聯絡          │）    │
└──┴───┴────────┴───┘
附表三：
┌──┬────────────┬──────────┐
│編號│  毒   品   種    類    │   重          量   │
├──┼────────────┼──────────┤
│ 1  │海洛因5包               │淨重1.92公克        │
├──┼────────────┼──────────┤
│ 2  │甲基安非他命4包         │實稱毛重3.325 公克（│
│    │                        │含4 只塑膠袋及4 張標│
│    │                        │籤紙）              │
│    ├────────────┼──────────┤
│    │甲基安非他命1包         │實稱毛重8.555 公克（│
│    │                        │含塑膠袋及標籤紙）  │
└──┴────────────┴──────────┘
附表四：
┌──┬────────────┬──────────┐
│編號│  物   品   名    稱    │   備          註   │
├──┼────────────┼──────────┤
│ 1  │附表三編號1 海洛因5 包之│具有防止毒品裸露、逸│
│    │包裝袋5 個（空包裝重0.96│出、防潮之功用，以及│
│    │公克）                  │便於攜帶、運輸之用，│
├──┼────────────┤為被告所有供犯罪所用│
│ 2  │附表三編號2 甲基安非他命│之物                │
│    │之包裝袋5個             │                    │
│    │                        │                    │
├──┼────────────┼──────────┤
│ 3  │電子秤1臺               │被告所有供販毒所用之│
│    │                        │物（然研磨器具1 組僅│
│    │                        │屬販賣海洛因所用之物│
│    │                        │）                  │
├──┼────────────┤                    │
│ 4  │研磨器具1組             │                    │
├──┼────────────┤                    │
│ 5  │SHARP 牌號碼0000000000號│                    │
│    │行動電話1 支（不含SIM 卡│                    │
│    │）                      │                    │
├──┼────────────┼──────────┤
│ 6  │分裝袋235個             │被告所有預備供裝用販│
│    │                        │賣毒品所用之物      │
│    │                        │                    │
└──┴────────────┴──────────┘
附表五：
┌──┬────────────┬──────────┐
│編號│  物   品   名   稱     │   備          註   │
├──┼────────────┼──────────┤
│ 1  │吸食器1個               │                    │
├──┼────────────┼──────────┤
│ 2  │吸管3支                 │                    │
├──┼────────────┼──────────┤
│ 3  │SHARP 牌號碼0000000000號│案外人竇燕蒂所有    │
│    │行動電話1支             │                    │
├──┼────────────┼──────────┤
│ 4  │帳單4張                 │                    │
└──┴────────────┴──────────┘
附錄：本案論罪科刑法條全文
毒品危害防制條例第四條第一項、第二項：
製造、運輸、販賣第一級毒品者，處死刑或無期徒刑；處無期徒
刑者，得併科新臺幣一千萬元以下罰金。
製造、運輸、販賣第二級毒品者，處無期徒刑或七年以上有期徒
刑，得併科新臺幣七百萬元以下罰金。
